# 请教陈版主关于子公司变为一级公司的合并问题

提问人：jack80816 时间：2014-12-29 16:35:39
A公司为国资委投资的全资公司，B公司为A公司的全资子公司，现A公司把持有的B公司的股权转给国资委，国资委通过划转方式将持有的A公司的股权全额无偿划转给B公司，通过以上过程，B公司变为国资委的一级公司，A公司变为了B公司的子公司，以上事项发生在年初 ，由于二级公司变为一级公司，一级公司变为了二级公司，对于本年合并报表的期初数（期初数为A公司为母公司，B公司为子公司）应如何处理？

回答人：chenyiwei
可参考《计学撮要 2013 》中关于“母子公司颠倒重组”的案例（问题3-2-17）。

提问人：zhanglifa 时间：2014-12-29 22:36:52
计学撮要还是真全啊，这种案例也有啊。关键是陈版是怎么记住的这个页码的？？在脑海里还是有目录啊

回答人：chenyiwei
本来就有电子版的，可以随时查。